【裁判字號】    89,上訴,1579
【裁判日期】    900426
【裁判案由】    違反槍砲彈藥刀械管制條例
【裁判全文】
臺灣高等法院臺南分院刑事判決        八十九年度上訴字第一五七九號  Ａ
      上  訴  人
      即  被  告  庚  ○  ○
      選任辯護人  曾  柏  暠
右上訴人因違反槍砲彈藥刀械管制條例案件，不服臺灣臺南地方法院八十八年度訴字
第一三○四號中華民國八十九年九月廿五日第一審判決（起訴案號：臺灣臺南地方法
院檢察署八十八年度偵字第一一一四三、一二一九五號），提起上訴，本院判決如左
：
      主      文
原判決關於庚○○部分撤銷。
庚○○無罪。
      理      由
一、公訴意旨如起訴書所載（如附件）。
二、訊之上訴人即被告庚○○堅決否認持有上開以色列制具殺傷力之半自動手槍一把
    及子彈八發並將之寄藏丁○○情事，辯稱丁○○、己○○（胡、張二人均經原審
    判處罪刑確定）原係伊經營六合彩時所僱用之員工，因丁○○有吸毒案警察前來
    查訪，伊經營六合彩，怕警察為逮捕丁○○而一併查知伊經營六合彩賭博，因而
    遭胡某連累，乃將之辭退，丁○○離職後仍常來借款，伊予婉拒，嗣丁○○果被
    警查獲吸毒，懷疑伊密報，致懷恨在心。又伊因欠己○○款項未還，有債務糾紛
    ，且懷疑己○○偷改六合彩號牌，將之辭退，渠二人係八十五年五、六月始受雇
    在伊處工作，伊不可能在八十三、四年間將槍彈交丁○○寄藏，伊係受挾怨報復
    等語。
三、公訴人認被告犯有持有上開槍彈犯行，無非以共同被告丁○○、己○○之供述為
    其論據。
四、然查：
  (一)丁○○、己○○究竟何時受雇於被告庚○○、攸關丁○○、己○○所供被告庚○○將槍彈交付丁○○時，庚○○是否認識丁○○、己○○，如彼此尚不認識，自
    無於斯時交付槍彈之可言。而己○○於八十八年十月十五日偵查中供稱：好幾年
    前，他（指楊）自屏東回來帶槍至縣界附近，怕臨檢便要我們夫妻騎機車過去，
    先將槍帶到我家，他再開車到我家取回，他家常被搜索，後來他怕被搜索，才將
    槍交給丁○○云云（一一四三偵卷五四頁反面、五五頁），證人即己○○之夫甲○○於偵查中亦證稱：當時我們夫妻去至工專附近，他（指楊）託我們保管，他
    怕臨檢，當時高雄區運，後來他就取回云云（一二一九五偵卷五九頁反面）。經
    本院函查高雄舉辦區運時間係在八十四年十月廿四日起至同年月廿九日止，有高
    雄市政府九十年二月廿二日函附本院卷可考，準此，依己○○、甲○○所供，己○○在八十四年十月廿四日以前應已受雇於庚○○。惟己○○於原審八十八年十
    一月廿三日訊問時供稱：離開（楊處）已有三年多了云云，推算離開時間應在八
    十四年、五年間，而證人即己○○之婆婆戊○○於本院九十年三月七日訊問時結
    證：約五、六年前介紹己○○至庚○○處工作等語，推算己○○前去庚○○處工
    作時間約在八十四年至八十五年間，究竟己○○係在八十四年十月廿四日高雄市
    舉辦區運前已受雇於庚○○，抑或如庚○○所供八十五年五、六月間戊○○介紹
    前來擔任會計（本院九十年一月四日筆錄參照）﹖因楊、胡、張三人及證人甲○○、戊○○就胡、張二人受雇時間供述未盡明確，庚○○是否曾在八十四年十月
    間已雇用己○○並在高雄市舉辦區運期間曾在高雄縣市交界處，將槍彈託甲○○
    、己○○帶回家中，再前往取回，並無確切證據證明。
  (二)己○○於警訊中供述，丁○○於八十七年九月中旬在高雄市○○路與輔仁路口將
    槍彈交伊，抵押三十萬元，且上開槍彈係庚○○寄放丁○○處，由庚○○親口告
    知云云（八十八年九月四日警訊），偵查中亦供承八十七年九月中旬交伊，槍彈
    為庚○○所有，丁○○保管云云（一一一四三偵卷八十八年九月五日訊問筆錄參
    照）以及就檢察官詢以「丁○○交給你時，有說槍是庚○○（的）﹖」，答稱：
    「不用他說，大家都知道該把槍（一二一九五卷第五十九頁）。然於原審則供稱
    ：槍彈是丁○○於八十七年中至年底交給伊（原審卷五三頁反面），並坦承與庚○○有金錢糾紛（同頁），有一天庚○○在其家客廳告訴伊云云（同卷一○四頁
    正面），關於如何知悉該槍係庚○○所有，究為楊某或胡某告知，抑或大家都知
    道，並非明確。況此己○○片面供述為庚○○所否認。至丁○○雖於警訊坦承將
    槍彈以三十萬元抵押予己○○，槍彈乃庚○○於八十六年十二月中旬在高雄市○○○路一六四巷三五號屋內交伊，然偵查中否認槍係庚○○交付（一二一九五卷
    第六十三頁、一一一四三卷八十八年十月十三日筆錄）。另供稱：伊只是將槍寄
    放張女處，非用來抵押（筆錄誤載為抵債）。於原審亦稱槍非庚○○交伊，係蔡
    進「吉」（疑為「旗」之誤）交伊（原審卷四七頁正面），楊僱用伊，知伊吸毒
    ，有警察抓伊，知楊報警才說楊交給伊，八十六年交給己○○云云（原審卷五一
    頁正面、五二頁反面），蔡進吉（旗）係於八十四年底在高雄市○○路附近交伊
    （同卷五二頁反面），蔡某八十五年有要回，八十六年出事又寄放伊處云云。其
    後又供述：當初楊要到大陸，將槍彈寄伊，伊被通緝才將槍交給己○○，要己○○還給庚○○云云（同卷二一四頁）。經本院質以所供不一，應據實陳述時則供
    稱：本來槍枝非庚○○交伊，伊係配合己○○說的，又疑庚○○報警抓伊，因而
    懷恨，其實伊在八十六年七月被警抓到交保五萬元，於法院審理中，庚○○不可
    能拿槍交伊云云（本院八十九年十二月廿二日筆錄參照），交互比對，關於是否
    庚○○將槍彈交付丁○○，丁○○又何故將槍彈交付己○○，胡某所供分歧，而
    丁○○，己○○兩人與庚○○有前開糾紛又業如前述，實難以先後不一之供述遽
    認己○○所交付警方之槍彈原為庚○○所持有而交付於丁○○者。參以丁○○因
    案遭警方查緝，為被告所明知，衡情被告實無可能明知胡某並非安全人物，仍將
    違禁物品之槍彈交胡某保管，自暴被查獲之危險。丁○○所為不利被告之陳述，
    應非可採。
  (三)證人即庚○○住處管區警員林景祥於原審雖結證：伊任管區時間係在八十三年一
    月廿三日至八十四年八月十日，查戶口時有看到一姓胡之人，庚○○有介紹係伊
    小弟等語。丁○○於本院雖亦供陳八十三年間伊假釋，過一陣子受雇於庚○○云
    云，被告庚○○坦承八十三年丁○○假釋後有至伊住處走動，然僅去泡茶聊天，
    並未雇用。究竟胡、張二人何時受雇於庚○○不甚明確復如前述，警員林景祥之
    證言尚不足為被告不利之認定。另證人丙○○、乙○○於本院調查中結稱，曾於
    泡茶時見丁○○拿槍，胡某說是九○手槍，辛○○交給胡某等語，亦可佐證胡某
    供陳槍支係辛○○交付，尚非無可採。
五、綜上所述，本件證人即同案被告胡、張二人所為供辭，並非一致，且無積極證據
    足認被告有持有上開槍彈犯行，被告犯罪尚屬不能證明。原審未予詳究，遽為科
    刑之判決即有未洽。被告上訴指摘原判決不當，為有理由，自應予撤銷改判，為
    無罪之諭知。
據上論結，應依刑事訴訟法第三百六十九條第一項前段、第三百六十四條、第三百零
一條第一項，判決如主文。
本案經檢察官蘇南桓到庭執行職務。
中    華    民    國      九十      年      四      月      二十六      日
                                  臺灣高等法院臺南分院刑事第二庭
                                      審判長法官  游    明    仁
                    法官  陳    清    溪
                                            法官  蘇    重    信
右正本證明與原本無異。
如不服本判決，應於判決送達後十日內向本院提出上訴狀，其未敘述理由者並應於提
出上訴狀後十日內向本院補提理由書（應附繕本)。
                                      法院書記官  李    珍    鳳
中    華    民    國      九十      年      五      月        一        日


司法院資訊處製作；財團法人民間司法改革基金會備份。
